【裁判字號】    97,抗,23
【裁判日期】    970428
【裁判案由】    本票裁定
【裁判全文】
臺灣嘉義地方法院民事裁定                97年度抗字第23號
抗  告  人  喬鉅建設股份有限公司
法定代理人  甲○○
                        6樓2.
相  對  人  乙○○
上列抗告人與相對人間聲請本票准許強制執行事件，對於中華民
國九十七年二月二十六日本院嘉義簡易庭九十七年度司票字第三
０號裁定提起抗告，本院合議庭裁定如下：
    主  文
抗告駁回。
抗告程序費用由抗告人負擔。
    理  由
一、按本票執票人向本票發票人行使追索權時，得聲請法院裁定
    後強制執行，票據法第123條定有明文；又本票執票人，依
    上揭規定聲請法院裁定許可對發票人強制執行，係屬非訟事
    件，此項聲請之裁定，及抗告法院之裁定，僅依非訟事件程
    序，以審查強制執行許可與否，並無確定實體上法律關係存
    否之效力，如發票人就票據債務之存否有爭執時，應由發票
    人提起確認之訴，以資解決，最高法院57年臺抗字第76號判
    例意旨可資參照。是本票准許強制執行裁定屬非訟事件，為
    裁定之法院僅就本票為形式上之審查，無從審酌屬於實體上
    法律關係之事由，抗告法院即本院就本票裁定強制執行事件
    ，揆諸上開最高法院判例意旨，亦應僅就形式審查，不得審
    酌抗告人關於實體事項之抗辯事由，合先敘明。
二、抗告意旨略以：抗告人於民國96年1月5日持面額新臺幣（下
    同）37,000,000元本票向相對人調借現金20,000,000元，並
    以坐落嘉義市○○路559號（喬鉅大樓）其中七個樓層供相
    對人設定金額亦為20,000,000元之抵押，扣除利息及其他費
    用外，抗告人實際取得金額為11,900,000元，且於96年4月
    20 日再付予相對人利息600,000元，雙方並於97年2月5日協
    議本筆借款再展延一年，則抗告人所提供擔保已超過20,000
    ,0 00元，相對人再持本票向鈞院聲請准許強制執行顯與事
    實不符，爰提起抗告等語。
三、查相對人在本院原審主張執有抗告人簽發如附表所示本票，
    並免除作成拒絕證書，詎到期後提示未獲付款，乃依票據法
    第123條規定聲請裁定准許強制執行，業據提出如附表所示
    本票為證，本院原審依上開規定裁定予以准許，經核尚無不
    合。抗告人上開除到期日外之實體上抗辯，睽諸首揭說明，
    非本件非訟程序所得加以審究，至抗告人主張本件借款之到
    期日已延展一年之詞，經觀諸所提出之切結書，並無此項記
    載，且亦非相對人所出具，又未更改本票之到期日，故本件
    本票之到期日並未延展，仍以96年7月5日為到期日，故抗告
    人提起本件抗告，為無理由，應予駁回。
四、據上論結，本件抗告為無理由，依非訟事件法第46條、第21
    條第2項、第24條第1項，民事訴訟法第495條之1第1項、第
    449條第1項、第78條，裁定如主文。
中    華    民    國    97    年    4     月    28    日
                  民事第一庭    審判長法  官  林世芬
                                      法  官  馮保郎
                                      法  官  柯月美
以上正本係照原本作成。
如不服本裁定，僅得於收受本裁定正本送達後10日內，以適用法
規顯有錯誤為理由，向本院提出再抗告狀，（須附繕本一份及繳
納再抗告裁判費新台幣1,000元），經本院許可後紿可再抗告。
中    華    民    國    97    年    4     月    28    日
                                      書記官  李文政
┌─────────────────────────────────────────────────────────────┐
│ 本票附表：至清償日止利息按週年利率百分之六計算                                                        97年度抗字第23號   │
├──┬───────────┬─────────┬───────────┬───────────┬────────┬───┤
│ 編 │發        票        日│  票  面  金  額  │到        期        日│  利  息  起  算  日  │ 票  據  號  碼 │備  考│
│ 號 │                      │  （新  台  幣）  │                      │                      │                │      │
├──┼───────────┼─────────┼───────────┼───────────┼────────┼───┤
│001 │96年1月5日            │37,000,000元      │96年7月5日            │96年7月5日            │CH595619        │      │
└──┴───────────┴─────────┴───────────┴───────────┴────────┴───┘


司法院資訊處製作；財團法人民間司法改革基金會備份。
